【裁判字號】    90,上訴,2209
【裁判日期】    900816
【裁判案由】    毒品危害防制條例
【裁判全文】
臺灣高等法院刑事判決                            九十年度上訴字第二二九號
    上  訴  人  臺灣基隆地方法院檢察署檢察官
    被      告  甲○○
右上訴人因被告毒品危害防制條例案件，不服臺灣基隆地方法院九十年度訴字第八五
號，中華民國九十年五月十一日第一審判決（起訴案號：臺灣基隆地方法院檢察署九
十年度毒偵字第一七一號、第一六七號；移送併辦：九十年度毒偵字第五○一號）提
起上訴，本院判決如左：
    主  文
原判決撤銷。
甲○○連續施用第一級毒品，累犯，處有期徒刑玖月。
扣案之海洛因壹小包（淨重零點陸玖公克）、毒品分裝袋拾只、注射針筒伍支均沒
收銷燬之。
    事  實
一、甲○○前因違反麻醉藥品管理條例案件，經臺灣基隆地方法院判處有期徒刑六月
    ，並於民國八十七年一月二十三日易科罰金執行完畢。復因施用毒品案件，經臺
    灣基隆地方法院二次裁定送觀察、勒戒後，認無繼續施用毒品之傾向，由臺灣基
隆地方法院檢察署檢察官先後於八十七年七月二十一日以八十七年度偵字第二八
    二五號；八十七年十一月二十五日以八十七年度偵字第四八○三號不起訴處分確
    定。又因施用第二級毒品安非他命，再經臺灣基隆地方法院於八十八年十二月二
    日以八十八年度易字第四一○號判處有期徒刑六月確定（尚未執行），並裁定令
    入戒治處所施以強制戒治，後於八十九年四月二十四日停止戒治，所餘戒治期間
    付保護管束。猶不知悔改，復基於概括犯意，自八十九年十一月二十日起至九十
    年一月十六日止，在基隆市○○區○○路十一號住處，連續多次施用第一級毒品
    海洛因，經警於八十九年十一月二十日調驗尿液檢驗結果，呈嗎啡陽性反應。及
    至九十年一月十六日下午二時二十分許，為警持搜索票至前開住處，再度查獲甲
    ○○施用海洛因及安非他命犯行（安非他命部分另經臺灣基隆地方法院判處有期
    徒刑八月），同時扣得海洛因一小包（淨重○‧六九公克）、海洛因殘渣袋七只
    及預備供施用海洛因之注射針筒二支。甲○○獲交保後，又於九十年一月十六日
    起至三月十四日止，基於同一概括犯意，仍於上開住處等地，連續多次施用海洛
    因。迨至九十年三月十四日晚間九時三十分許，甲○○因騎乘贓車為警查獲（另
    經臺灣基隆地方法院判處有期徒刑五月確定），經警帶同至上開住處起出供施用
    海洛因使用之注射針筒三支、海洛因分裝袋六只。
二、案經基隆市警察局第四分局報請及內政部警政署基隆港務警察所移送臺灣基隆地
    方法院檢察署檢察官偵查起訴。
    理  由
一、右揭施用第一級毒品海洛因之犯行，業據被告甲○○於本院審理時坦承不諱，而
    被告三次查獲當日採集之尿液，經送臺灣檢驗科技股份有限公司、基隆市衛生局
    檢驗結果，均呈嗎啡陽性反應，有濫用藥物尿液檢驗報告一紙、基隆市衛生局檢
    驗成績書二紙在卷可稽（見基隆市警察局第四分局警刑字第○四七號卷、九十年
    度毒偵字第一六七號卷第二一頁、九十年度毒偵字第五○一號卷第二五頁），復
    有海洛因淨重○．六九公克（有法務部調查局鑑定通知書在卷為憑，見九十年度
    毒偵字第一六七號卷第二三頁）、海洛因分裝袋十三只、注射針筒五支扣案可證
    。事證明確，被告犯行堪以認定。
二、查被告前因二次施用毒品案件，經原審法院裁定送觀察、勒戒後，均認無施用毒
    品傾向，並經檢察官為不起訴處分確定；復因施用第二級毒品安非他命，再經原
    審法院於八十八年十二月二日以八十八年度易字第四一○號判處有期徒刑六月確
    定，有不起訴處分書、臺灣基隆地方法院檢察署刑案資料查註紀錄表、原審法院
    被告全國前案紀錄表、臺灣高等法院檢察署刑案紀錄簡覆表、本院被告全國前案
    紀錄表在卷可考。被告施用毒品經二次不起訴處分確定及判處徒刑確定後，於五
    年以內，再為本件犯行，係「三犯以上」。核被告所為，係犯毒品危害防制條例
    第十條第一項之施用第一級毒品罪。被告持有毒品之低度行為，應為施用之高度
    行為所吸收，不另論罪。被告先後多次所為，時間緊接，犯罪構成要件相同，顯
    係基於概括犯意為之，應依連續犯規定論以一罪，並加重其刑。查被告前因違反
    麻醉藥品管理條例案件，經原審法院判處有期徒刑六月，並於八十七年一月二十
    三日易科罰金執行完畢，有本院被告全國前案紀錄表在卷可稽，其於五年內再犯
    有期徒刑以上之本罪，為累犯，應依法遞加重其刑。公訴人就被告自九十年一月
    十六日起至三月十四日止，連續多次施用第一級毒品海洛因犯行，雖未起訴，然
    與起訴部分有連續犯裁判上一罪關係，為起訴效力所及，本院自得一併審理。
三、原審據以論罪科刑，固非無見。惟原判決就被告自九十年一月十六日起至三月十
    四日止之施用毒品犯行，未及一併審理，尚有未洽。公訴人上訴指摘及此，為有
    理由，自應由本院將原判決撤銷改判。爰審酌被告曾因施用毒品罪行，先後經觀
    察、勒戒，認無繼續施用毒品之傾向，由檢察官為不起訴處分後，復因施用第二
    級毒品安非他命，經原審法院判處有期徒刑六月確定，並裁定令入戒治處所施以
    強制戒治，猶不知悔改，竟再為本件犯行，同時審酌被告犯罪動機、目的、手段
    、智識程度、所生危害及犯後態度等一切情狀，量處如主文第二項所示之刑，以
    示儆懲。扣案海洛因一小包（淨重○‧六九公克），係查獲之毒品；另毒品分裝
    袋十三只、注射針筒五支係被告所有供施用毒品所用之器具，應依毒品危害防制
    條例第十八條第一項前段規定均沒收銷燬之。
據上論斷，應依刑事訴訟法第三百六十九條第一項前段、第三百六十四條、第二百九
十九條第一項前段、毒品危害防制條例第十條第一項、第十八條第一項前段，刑法第
十一條前段、第五十六條、第四十七條，判決如主文。
本案經檢察官李良忠到庭執行職務。
中      華      民      國      九十      年      八      月    十六    日
                              臺灣高等法院刑事第十四庭
                                  審判長法  官  陳  祐  輔
                                        法  官  蔡  國  在
                                        法  官  陳  國  文
右正本證明與原本無異。
如不服本判決應於收受送達後十日內向本院提出上訴書狀，其未敘述上訴之理由者並
得於提起上訴後十日內向本院補提理由書（均須按他造當事人之人數附繕本）。
                                        書記官  蔡  棟  樑
中      華      民      國    九十    年     八     月     十  六     日
附錄：本案論罪科刑法條全文
毒品危害防制條例第十條第一項：
施用第一級毒品者，處六月以上五年以下有期徒刑。
施用第二級毒品者，處三年以下有期徒刑。


司法院資訊處製作；財團法人民間司法改革基金會備份。
